【裁判字號】    98,訴,887
【裁判日期】    981231
【裁判案由】    強制猥褻等
【裁判全文】
臺灣基隆地方法院刑事判決               98年度訴字第887號
公  訴  人  臺灣基隆地方法院檢察署檢察官
被      告  乙○○
選任辯護人  林禮模律師
被      告  甲○○
上列被告因強制猥褻等案件，經檢察官提起公訴（98年度偵字第
646 號、第2481號），被告就被訴事實為有罪之陳述，本院合議
庭裁定由受命法官獨任進行審判，經改依簡式審判程序審理後判
決如下：
    主  文
乙○○共同行使偽造私文書，足以生損害於他人，累犯，處有期
徒刑肆月，如易科罰金，以新臺幣壹仟元折算壹日，如附表編號
一所示偽造之最新租賃契約書壹份（含其內偽造之蔡易修署名及
指印各枚）及附表編號二所示偽造之最新租賃契約書內偽造之
蔡易修署名及指印各枚，均沒收之。又對於女子以強暴之方法
，而為猥褻之行為，累犯，處有期徒刑陸月，如易科罰金，以新
臺幣壹仟元折算壹日。應執行有期徒刑玖月，如易科罰金，以新
臺幣壹仟元折算壹日，如附表編號一所示偽造之最新租賃契約書
壹份（含其內偽造之蔡易修署名及指印各枚）及附表編號二所
示偽造之最新租賃契約書內偽造之蔡易修署名及指印各枚，均
沒收之。
甲○○共同行使偽造私文書，足以生損害於他人，處有期徒刑
月，如易科罰金，以新臺幣壹仟元折算壹日。如附表編號一所示
偽造之最新租賃契約書壹份（含其內偽造之蔡易修署名及指印各
枚）及附表編號二所示偽造之最新租賃契約書內偽造之蔡易修
署名及指印各枚，均沒收之
    事  實
一、乙○○前於97年3 月間因意圖使女子與他人為性交，而容留
    、媒介以營利之妨害風化案件，經本院以97年基簡字第710
    號判決判處有期徒刑5 月，如易科罰金以新臺幣（下同）1,
    000 元折算1 日確定，於民國97年11月12日易科罰金執行完
    畢。又與周欽蓮（原名黃周欽妮）共同在臺北縣汐止市○○
    路○ 段621 號31樓，容留、媒介女子與他人為性交，而為警
    於97年12月2 日在上址查獲，嗣經臺灣士林地方法院以同一
    案由，於98年5 月26日以98年度訴審字第300 號判決判處乙
    ○○有期徒刑6 月，如易科罰金以1,000 元折算1 日確定，
    周欽蓮則因在上址擔任CALL客小姐，因而遭判處有期徒刑4
    月，如易科罰金以1,000 元折算1 日確定。
二、乙○○於上開案件遭警查獲後，仍欲繼續媒介容留性交易以
    營利，乃於97年12月間在網際網路591 租屋網見臺灣房屋仲
    介許文所刊登出租基隆市○○區○○路102 號4 樓之6 房
    屋之廣告，便與許文電話相約看屋，認該屋適於經營媒介
    色情行業，乃欲承租該屋，然因擔心日後倘警方查獲該屋經
    人在內經營媒介色情行業時，警方循該屋承租人資料將查獲
    其再次經營媒介色情行業，乃與友人甲○○謀議，由甲○○
    冒蔡易修之名義，與上開屋主陳彥銘訂立租約，以逃避警方
    查緝，謀議既定，乙○○即與甲○○基於行使偽造私文書之
    犯意聯絡，於97年12月8 日乙○○接獲許文訂定租約通知
    時，便由甲○○於當日至上址房屋，向在場之許文及屋主
    陳彥銘自稱係蔡易修，並出示於97年4 月間拾得之蔡易修國
    民身分證正反面影本予陳彥銘（甲○○係於97年4 月間某日
    ，在基隆市○○街拾乘不詳車號計程車時，在車內拾得蔡易
    修國民身分證正反面影本【見98年度偵字第2481號卷第14頁
    】，涉犯刑法第337 條侵占遺失物罪部分未據檢察官起訴）
    ，以取信陳彥銘，使陳彥銘誤信甲○○即係蔡易修，而同意
    自97年12月15日起將上開房屋以每月租金8,500 元出租予甲
    ○○，甲○○乃以蔡易修之名義，於房屋租賃契約（1 式2
    份）內之承租人欄、立契約人（乙方）欄及契約特別約定事
    項末各偽簽「蔡易修」署名1 枚（1 份3 枚，2 份共6 枚）
    ，並偽捺指印共6 枚（1 份3 枚，2 分共6 枚），以此方式
    偽造蔡易修名義之房屋租賃契約書之私文書2 份，並將其中
    1 份交予陳彥銘而行使之，足以生損害於蔡易修及陳彥銘。
三、乙○○租得上開房屋，乃將前在臺北縣汐止市○○路○ 段6
    21號31樓內經營媒介色情行業之物品搬至前述租屋處，且因
    周欽蓮表示不願續任，乙○○便於自由時報工作廣告欄留下
    0000000000號電話為聯絡電話、刊登徵電訪人員之廣告。97
    年12月10日左右，00000000（成年女子，真實姓名年籍詳卷
    ，下稱甲女）閱報發現上開廣告而撥打電話予乙○○應徵，
    嗣甲女至乙○○上開租屋處後，發現乙○○係要其接替周欽
    蓮擔任CALL客人與小姐為性交易之工作，乃拒絕之，乙○○
    便央求甲女幫忙打掃，並說會幫忙介紹其他工作，甲女便於
    97年12月14日下午2 、3 時許，在乙○○帶同下至乙○○上
    址租屋處打掃環境，同日下午4 時30分許，乙○○至上址租
    屋處某房間內休息，同日下午5 時許，甲女走至乙○○休息
    之房間門外告知已打掃完畢欲返家，乙○○見僅有其與甲女
    在屋內，竟萌強制猥褻之犯意，佯稱有話要對甲女說，要甲
    女進房，甲女表示其站在門外聽就好，乙○○乃以要為甲女
    介紹工作為由誘使甲女進入房間，甲女因急於尋找工作，不
    疑有他，乃依指示進入乙○○所在之房間，乙○○見甲女進
    入房間後，即強行將甲女壓倒在房內床上，試圖親吻甲女嘴
    巴，但甲女緊閉嘴巴抗拒乙○○之親吻，乙○○乃以手撥開
    甲女之內衣，強行親吻甲女乳房，以此強暴方式，對甲女為
    猥褻之行為得逞。嗣於張家輝以另隻手強行解開甲女褲子，
    欲伸手進入褲子內撫摸甲女下體時，甲女奮力以腳踢及手推
    方式成功阻止乙○○，並衝進廁所內，將己反鎖在廁所，以
    躲避乙○○，俟乙○○保證不會再對甲女為強制猥褻之行為
    後，甲女始打開廁所門並離開現場。嗣因甲女將上情告知其
    前夫00000000A （下稱乙男），2 人撥打電話予乙○○請其
    出面道歉遭拒後，甲女在乙男陪同下報警處理，經警循線查
    獲上情。案經警移由臺灣基隆地方法院檢察署檢察官偵查後
    ，陳彥銘於98年4 月29日檢察官偵訊中提供乙○○、甲○○
    偽造之最新房屋租賃契約書原本2 份、甲○○於訂立租賃契
    約書所交付之蔡易修國民身分證正、反面影本各1 份、周欽
    蓮所有之金龍雕像1 尊及內記載有黃姓人資料之紙條1 張扣
    案。
四、案經基隆市警察局移送及臺灣基隆地方法院檢察署檢察官簽
    分偵查後起訴。
    理  由
壹、程序事項
    按除被告所犯為死刑、無期徒刑、最輕本刑為3 年以上有期
    徒刑之罪或高等法院管轄第一審案件者外，於準備程序進行
    中，被告先就被訴事實為有罪之陳述時，審判長得告知被告
    簡式審判程序之旨，並聽取當事人、代理人、辯護人及輔佐
    人之意見後，裁定進行簡式審判程序，刑事訴訟法第273 條
    之1 第1 項定有明文。查被告乙○○、甲○○被訴如事實欄
    二所示刑法第216 條、第210 條行使偽造私文書罪之法定本
    刑為5 年以下有期徒刑，合於上開得進行簡式審判程之規定
    ，且據被告2 人為認罪之表示（被告甲○○部分見本院卷第
    24頁，被告乙○○部分見本院卷第80-81 頁）。又被告乙○
    ○如事實欄三所示之行為，原經起訴涉犯刑法第224 條之1
    加重強制猥褻罪，該罪法定本刑為3 年以上10年以下有期徒
    刑，本不符上開簡式審判程序之要件，嗣因檢察官參酌被害
    人甲女之證言（見本院卷第47-49 頁）、甲女身體健康情形
    及被告乙○○對甲女為強制猥褻之始末情節，認甲女身體右
    側雖曾經中風，但經復建後已有改善，是甲女遭被告乙○○
    強制猥褻時，其身體之狀況尚未達刑法第222 條第1 項第3
    款所定之「身體障礙」程度，且甲女於本院98年10月22日準
    備程序中，對於起訴法條更正為刑法第224 條之強制猥褻罪
    ，亦表示無意見（見本院卷第49頁），是檢察官乃於98年12
    月23日準備程序中更正起訴之犯罪事實及法條為刑法第224
    條之強制猥褻罪（見本院卷第80頁），被告乙○○就此亦為
    認罪之表示（見本院卷第80-81 頁），本院乃於同日準備程
    序進行中，告知被告2 人簡式審判程序之旨，並聽取公訴人
    、被告2 人及被告乙○○之辯護人意見後，依前揭刑事訴訟
    法第273 條之1 第1 項之規定，裁定由受命法官獨任以簡式
    審判程序進行本案之審理，合先敘明。
貳、實體事項
一、關於事實欄二所示之事實，業據被告乙○○、甲○○坦承屬
    實，並分據被告乙○○、甲○○以證人身分在檢察官偵查中
    結證在卷，且據證人即臺灣房屋職員許文於偵訊時、證人
    即被害人蔡易修、陳彥銘於警詢及偵訊時證述明確，並有內
    政部警政署刑事警察局98年5月6日刑紋字第0980061234號鑑
    驗書1 份（見98年度偵字第646號卷二第2-3頁，扣案最新房
    屋租賃契約書2份內承租人蔡易修名義之指印計6枚，均核與
    內政部刑事警察局檔存被告甲○○之右拇指指紋相符）在卷
    可憑，且有偽造之最新房屋租賃契約書2 份（出租人陳彥銘
    提供予檢察官扣案）及蔡易修中華民國身分證正反面影本（
    被告甲○○於承租房屋時提供予陳彥銘觀看，而經陳彥銘影
    印留存，嗣於檢察官偵訊時提出供檢察官扣案）各1 份扣案
    可佐，是被告乙○○、甲○○此部分之自白核與事實相符，
    可以採信。關於事實欄三所示之事實，則據被告乙○○坦承
    不諱，核與證人即被害人甲女於警詢、偵訊時所證情節大致
    相符，並據證人即甲女前夫乙男於警詢、偵訊時指證在卷，
    是被告乙○○此部分之自白核與事實相符，可以採信。綜上
    ，本案事證明確，被告2人犯行明確，均應依法論科。
二、核被告乙○○、甲○○如事實欄二所示之行為，係犯刑法第
    216 條、第210 條之行使偽造私文書罪。被告2 人就上開所
    犯，有犯意聯絡、行為分擔，均為共同正犯。又渠等在扣案
    之最新房屋租賃契約書內偽造承租人蔡易修署名及指印之行
    為，係渠等偽造上開租賃契約書私文書之部分行為，而渠等
    偽造上開租賃契約書之私文書後復持以行使，渠等偽造私文
    書之低度行為，應為渠等行使偽造私文書之高度行為所吸收
    ，均不另論罪。再核被告乙○○如事實欄三所示之行為，係
    犯刑法第224 條之強制猥褻罪。被告乙○○上開所犯刑法第
    216 條、第210 條之行使偽造私文書罪及同法第224 條之強
    制猥褻罪，犯意各別，行為不同，應予分論併罰。又被告乙
    ○○於本院就其所犯刑法第224 條之強制猥褻罪與甲女達成
    和解，並依據和解條件悉數賠償甲女4 萬元，有台灣桃園女
    子監獄保管款收款收據、合作金庫匯款聲請書代收入傳票、
    台灣桃園女子監獄員工消費合作社訂購單收據、國泰世華商
    業銀行匯出匯款憑證影本各1 紙存卷可查，足見被告乙○○
    已有悔意，犯罪之情狀顯可憫可恕，認科以上開罪名法定最
    低刑度仍嫌過重，爰依刑法第59條規定酌減輕其刑。末以被
    告乙○○前曾受如事實欄一所示有期徒刑之執行完畢，有臺
    灣高等法院被告前案紀錄表在卷可憑，其於有期徒刑執行完
    畢後之5 年內，故意再犯本件有期徒刑以上之罪，合於累犯
    之要件，其所犯上開2 罪，均應依法加重其刑。被告乙○○
    所犯刑法第224 條之強制猥褻罪同時有刑之加重及減輕事由
    ，爰依法先加後減之。爰審酌被告2 人偽造他人名義訂立租
    賃契約書，破壞他人交易信用及締約自主權，所為甚屬不該
    ，被告乙○○對於甲女以強暴之手段，而為猥褻之行為，嚴
    重破害甲女之性自主意思，兼衡被告2 人犯罪動機、行為手
    段及犯後均已坦承犯行，被告乙○○並與甲女達成和解，賠
    償甲女所受之損害等一切情狀，分別量處如主文所示之刑，
    且就被告甲○○所受之宣告刑諭知易科諭金之折算標準，並
    就被告乙○○上開所犯2 罪所處之刑，定其應執行之刑。又
    按司法院大法官會議釋字第662 號解釋：「中華民國九十四
    年二月二日修正公布之現行刑法第四十一條第二項，關於數
    罪併罰，數宣告刑均得易科罰金，而定應執行之刑逾六個月
    者，排除適用同條第一項得易科罰金之規定部分，與憲法第
    二十三條規定有違，並與本院釋字第三六六號解釋意旨不符
    ，應自本解釋公布之日起失其效力。」故對於數罪併罰，數
    宣告刑均得易科罰金，而定應執行之刑超過6 個月之案件，
    依司法院釋字第366 、662 號解釋意旨，仍得易科罰金，爰
    就被告乙○○上開宣告刑及應執行刑均諭知易科罰金之折算
    標準，以示懲儆。
三、按因犯罪所生或所得之物，以屬於犯罪行為人者為限，得沒
    收之，刑法第38條第1 項第3 款、第3 項定有明文；又偽造
    之印章、印文或署押，不問屬於犯人與否，沒收之，同法第
    219 條亦定有明文。查扣案之最新房屋租賃契約書2 份雖均
    出於被告甲○○之偽造（每份契約內各有偽造之蔡易修署名
    及指印各3 枚），性質上均屬刑法第38條第1 項第3 款之因
    犯罪所生之物，然其中1 份於被告甲○○偽造完成後業交由
    證人即出租人陳彥銘收執，屬陳彥銘所有，爰在被告2 人所
    犯行使偽造私文書罪項下，均依刑法第219 條規定宣告沒收
    扣案屬陳彥銘所有之最新房屋租賃契約書內偽造之蔡易修署
    名及指印各3 枚，並均依刑法第38條第1 項第3 款規定宣告
    沒收扣案屬被告2 人持有之最新房租賃契約書1 份（含偽造
    之蔡易修署名及指印各3 枚）。另扣案之蔡易修國民身分證
    正反面影本各1 紙，係陳彥銘於訂立上開房屋租賃契約書時
    ，交予陳彥銘留存者，查無出於偽造之證據，性質上係本案
    之證據，核無沒收之依據，又扣案之金龍雕像1 尊及紙條1
    張，查與本案犯罪事實無涉，爰均不予宣告沒收，附此敘明
    。
據上論斷，應依刑事訴訟法第273 條之1 第1 項、第299 條第1
項前段，刑法第28條、第216 條、第210 條、第224 條、第47條
第1 項、第59條、第41條第1 項前段、第51條第5 款、第219 條
、第38條第1 項第3 款，判決如主文。
本案經檢察官李辛茹到庭執行職務。
中    華    民    國    98    年    12    月    31    日
                  刑事第一庭法  官  劉桂金
以上正本證明與原本無異。
如不服本判決應於收受送達後10日內向本院提出上訴書狀，並應
敘述具體理由；其未敘述上訴理由者，應於上訴期間屆滿後20日
內向本院補提理由書(均須按他造當事人之人數附繕本)「切勿逕
送上級法院」。
中    華    民    國    98    年    12    月    31    日
                            書記官  劉如純
附錄本案論罪法條：
中華民國刑法第210條
偽造、變造私文書，足以生損害於公眾或他人者，處5 年以下有
期徒刑。
中華民國刑法第216條
行使第210 條至第215 條之文書者，依偽造、變造文書或登載不
實事項或使登載不實事項之規定處斷。
中華民國刑法第224條
對於男女以強暴、脅迫、恐嚇、催眠術或其他違反其意願之方法
，而為猥褻之行為者，處6 月以上5 年以下有期徒刑。
附表
一、扣案偽造之由被告乙○○、甲○○持有之最新房屋租賃契約
    書1 份（含偽造之蔡易修署名及指印各3枚）。
二、扣案偽造之由出租人陳彥銘持有之最新房屋租賃契約書1 份
    內之偽造之蔡易修署名及指印各3枚。

司法院資訊處製作；財團法人民間司法改革基金會備份。
